Katty Samaniego

Ingeniero en Computación

RESUMEN

Ingeniero en computación con 4 años de experiencia en el desarrollo de aplicaciones web desde su concepción pasando por el análisis, diseño e implementación de requerimientos en diferentes y novedosas tecnologías. Destacable proactividad, de rápido aprendizaje y respuesta al cambio. Apasionada por la búsqueda continúa de mejoras en los procesos de las organizaciones, así como de los compañeros laborales, creando agradables ambientes de enseñanza colaborativa. Caracterizada por ser referente técnico en varias organizaciones y con alta empatía y tolerancia para la solución de conflictos interpersonales.

EDUCACIÓN

Universidad

- Ingeniero en Computación, Universidad Simón Bolívar (2006 – 2014)

EXPERIENCIA LABORAL

Accenture Chile Julio 2017 – Actualidad

Bussiness & Technology Delivery Analyst

Proyecto Implementación de Pilotos Digitales

Banco Estado - Rol Technical Arquitect

- Diseño e implementación de prototipos funcionales omnicanal y responsivos.
- Diseño e implementación de la aplicación Cambio de Clave como MVP de la célula Autenticación. Frontend trabajado en Angular 4, usando Bootstrap3 y CSS3 para la interfaz y Jasmine y Karma para tests unitarios.
 Por el Backend, desarrollo de servicios en Node. JS bajo el patrón de desarrollo BFF (Backend for Frontend).
- Capacitaciones realizadas a compañeros developer y arquitectos de las tecnologías de Angular 4 y sus respectivos tests unitarios, mediante formato Workshop.

Proyecto "Enrolamiento" de Plataforma Digital – Rol Líder Técnico

- Análisis de ingenería inversa y posterior implementación de mejoras y refactorización de funciones para app Enrolamiento en Angular 4.
- Rediseño del modelo de Dominio de la aplicación 'Enrolamiento'.
- Implementación de script para carga masiva de registros en Drupal mediante archivos csv. Así mismo, diseño e implementación de solución para la carga de contenidos de Drupal ante caídas del mismo servicio.

Neuvoo Inc. Abril 2015 – Abril 2017

Indexer Developer

Web Developer

- Implementación de scripts en Jquery y Casper.js para la generación de contenido para los portales de trabajo de Bélgica, Holanda y Suiza.
- Diseño e implementación de diferentes herramientas web para la gestión de las actividades y procesos del

Katty Samaniego

Ingeniero en Computación

Departamento de contenidos en PHP y Angular JS.

 Diseño e implementación del juego Boo Village como estrategia para la mejora de los procesos del área de indexación, basándose en las premisas de la gamificación, enteramente desarrollado en HTML5, CSS3, Angular JS para las interacciones e interfaces de usuario y PHP para la definición de los objetos y posterior inserción en BD.

Globinsoft C.A.

Agosto 2014 – Abril 2015

Desarrollador Web

 Diseño e implementación del módulo de especialidad Odontólogo para el sistema Hxplus de gestión de historias médicas, usando D3.js para el diseño de un odontograma digital, el framework Spring MVC para el enmarcado de toda la aplicación, JPA e Hibernate como ORM y Jquery para interacciones en las interfaces de usuario, manejo y gestión de inventarios, emisión de documentos de operación y gestión).

Pos Managed Services C.A

Octubre 2013 – Agosto 2014

Pasante

Analista Programador

- Diseño, implementación e integración del módulo de Operaciones en el sistema PMiS como proyecto de grado para la obtención del título de Ingeniero en Computación. Módulo desarrollado en Struts, usando Hibernate para el mapeado de los objetos relacionales modelados en el manejador PostgreSQL.
- Generación de reportes en pdf bajo la librería JasperReports.
- Supervisión, mantenimiento y desarrollo de módulos del sistema de intranet PMiS.

Centro Médico de Caracas

Abril 2013 - Julio 2013

Desarrollador Web

- Implementación en Python bajo el framework Django de un sistema de gestión de emergencias mediante triage, usando la librería Pisa para la generación de reportes en PDF y de Twitter Bootstrap, Jquery y Google Charts para las interfaces de usuario.

HABILIDADES TÉCNICAS

- Lenguajes de programación: Java, Python, PHP, PHP, Node.JS.
- Lenguajes de enmarcado HTML5 + CSS3, XML. Preprocesador SASS.
- Bases de datos relacionales: PostgreSQL, MySQL. No relacionales: MongoDB.
- Manejo en ambiente Linux, Unix (Shell Script) y Windows en sus diversas versiones.
- Unit Testing: Karma + Jasmine. Mocha + chai.
- Metodologías Ágiles: SCRUM
- Otras herramientas: Repositorio GIT y SVN. Layar y Junaio (AR), D3.js, JSP, Web scrapping con Casper.js, GoogleCharts/Hightcharts, Gestor de cambios en BD: Liquibase, iText/JasperReports. JSON, AJAX.

Katty Samaniego Ingeniero en Computación

CERTIFICACIONES

- **Inglés: Conversacional Intermedio, Lectura Avanzado, Escritura Avanzado**. Certificación otorgada por el Centro Venezolano Americano bajo el programa de Inglés como lengua extranjera, Caracas, Julio 2006.
- **SCRUM MASTER Certified**. Certificación otorgada por la organización SCRUMStudy. Santiago, Marzo 2018.

OTRAS ACTIVIDADES

- **Programa tu Futuro. Accenture junto Fundación Emplea y Universidad de Chile.** Programa para reinsertar en el mundo laboral a jóvenes estudiantes. Participación como mentor académico de los asistentes del programa. Septiembre 2017.
- Club de Programación. Accenture junto a Girls In Tech y Fundación Ingeniosas. Participación como docente de curso impartido a niñas en edades comprendidas entre 14 y 15 años del liceo Javiera Carrera. Noviembre 2017.

3